【裁判字號】    92,易,2573
【裁判日期】    921031
【裁判案由】    毒品危害防制條例
【裁判全文】
臺灣板橋地方法院刑事判決                        九十二年度易字第二五七三號
    公  訴  人  臺灣板橋地方法院檢察署檢察官
    被      告  甲○○
右列被告因違反毒品危害防制條例案件，經檢察官提起公訴（九十二年度毒偵字第一
七一九號），經本院受命法官行準備程序中，被告為有罪陳述，由本院合議庭裁定由
受命法官獨任進行簡式審判程序，本院判決如左：
    主  文
甲○○連續施用第二級毒品，累犯，處有期徒刑陸月，如易科罰金，以參佰元折算壹
日。扣案之第二級毒品安非他命貳包（毛重零點陸公克）沒收銷燬，吸管壹支、吸食
器壹個均沒收。
    事  實
一、甲○○前因竊盜案件，經本院以八十九年度易字第二四五五號判處有期徒刑一年
    確定，復經臺灣高等法院八十九年度上易字第四一四０號駁回上訴確定，於民國
    九十一年八月七日縮刑期滿執行完畢；又因施用第二級毒品安非他命而違反毒品
    危害防制條例案件，經本院裁定送觀察、勒戒後，認有繼續施用毒品之傾向，依
    本院八十八年度毒聲字第二三七一號裁定令入戒治處所施以強制戒治，於八十九
    年九月二十八日執行期滿，業由臺灣板橋地方法院檢察署檢察官於民國八十九年
    十月二十四日以八十九年度戒毒偵字第七三０號為不起訴處分確定。詎甲○○仍
    不知悔改，基於施用第二級毒品之概括犯意，自九十二年三月底之某日起，至同
    年五月十七日止，在其位於臺北縣三峽鎮○○街一００號四樓之二住處，以將安
    非他命置於玻璃球內燒烤並吸食煙氣之方式，連續施用第二級毒品安非他命多次
    。嗣為警於同年五月十八日二十三時三十分許在臺北縣三峽鎮○○街四一巷巷口
    查獲，並在甲○○前揭住處查獲安非他命二包（毛重０‧六公克）、撈用吸管一
    支、吸食器一個、分裝袋五十六個。
二、案經臺北縣政府警察局三峽分局報告臺灣板橋地方法院檢察署檢察官偵查起訴。
    理  由
一、右揭事實，業據被告甲○○於檢察官偵訊及本院審理時坦承不諱，而其為警查獲
    後所採集之尿液，經臺灣檢驗科技股份有限公司以ＥＩＡ酵素免疫分析法初步檢
    驗，再以ＧＣ／ＭＳ氣相層析質譜儀法確認檢驗結果，亦呈安非他命類陽性反應
    ，此有該公司出具之濫用藥物尿液檢驗報告、臺北縣政府警察局三峽分局查獲毒
    品危害防制條例案件姓名對照表（編號代碼：１１３０２）各一紙附卷可稽，並
    有查獲之安非他命二小包與充作施用安非他命之吸食器一個扣案足資佐證，足認
    被告自白應與事實相符。又被告前因施用毒品違反毒品危害防制條例案件，經本
    院裁定送觀察、勒戒後，認有繼續施用毒品之傾向，依本院八十八年度毒聲字第
    二三七一號裁定令入戒治處所施以強制戒治，於八十九年九月二十八日執行期滿
    ，業由臺灣板橋地方法院檢察署檢察官於民國八十九年十月二十四日以八十九年
    度戒毒偵字第七三０號為不起訴處分確定等情，亦有上開不起訴處分書、臺灣高
    等法院被告全國前案紀錄表存卷可參，被告於不起訴處分之裁定後，五年內再犯
    毒品危害防制條例第十條施用毒品罪，本件事證明確，被告犯行堪予認定。
二、按安非他命為毒品危害防制條例第二條第二項第二款所定之第二級毒品，核被告
    所為，係犯同條例第十條第二項之施用第二級毒品罪。其施用前後持有安非他命
    之低度行為，為施用之高度行為所吸收，不另論罪；又其多次施用安非他命行為
    ，其時間密接、所犯構成要件相同，顯係基於概括犯意為之，為連續犯，應依刑
    法第五十六條規定論以一罪，並加重其刑。被告前因竊盜案件，經本院以八十九
    年度易字第二四五五號判處有期徒刑一年確定，復經臺灣高等法院八十九年度上
    易字第四一四０號駁回上訴確定，於九十一年八月七日執行完畢之事實，有臺灣
    高等法院被告全國前案紀錄表附卷可稽，其於五年以內再犯本件最重本刑為有期
    徒刑以上之罪，為累犯，應依刑法第四十七條之規定加重其刑，併遞加重之。被
    告前已因施用毒品案件而獲判罪刑，竟仍再次吸食，顯見並無悔意，惡性非淺，
    然施用毒品究為戕害自身健康之犯罪，本件被告施用之犯行於他人尚無明顯重大
    危害，並於審理中能坦認犯行，爰審酌被告犯罪之動機、目的、犯後之態度尚稱
    良好等一切情狀，量處如主文所示之刑，並諭知易科罰金之折算標準，以示儆懲
    。扣案之第二級毒品安非他命二包（毛重０‧六公克），係查獲之毒品，不問屬
    於犯人與否，均依毒品危害防制條例第十八條第一項前段之規定宣告沒收銷燬；
    撈用吸管一支及吸食器一個，係被告所有供其本件犯罪所用之物，此業據被告陳
    明在卷，應依刑法第三十八條第一項第二款之規定，併為沒收之諭知。至於警同
    時查扣之分裝袋五十六個，雖係被告所有之物，然並無證據顯示其為供本件被告
    施用毒品犯罪所使用，既與本件被告犯行並無所涉，自無從於本件被告之罪刑宣
    告項下併為沒收之諭知，附此敘明。
據上論斷，應依刑事訴訟法第二百七十三條之一第一項、第二百九十九條第一項前段
，毒品危害防制條例第十條第二項、第十八條第一項前段、第二十三條第二項，刑法
第十一條前段、第四十七條、第四十一條第一項前段、第三十八條第一項第二款、罰
金罰鍰提高標準條例第二條，判決如主文。
本案經檢察官黃重鋼到庭執行職務。
中      華      民      國    九十二    年      十      月    三十一    日
                                  臺灣板橋地方法院刑事第十三庭
                                      法  官    徐  子  涵
右正本證明與原本無異。
如不服本判決，應於判決送達後十日內向本院提出上訴狀。
                                      書記官    彭  麗  紅
中      華      民      國      九十二      年    十    月    三十一    日


司法院資訊處製作；財團法人民間司法改革基金會備份。
